臺灣臺中地方法院刑事判決
111年度侵訴字第37號
公  訴  人  臺灣臺中地方檢察署檢察官
被      告  楊賀翔


選任辯護人  高馨航律師
上列被告因妨害性自主案件，經檢察官提起公訴（111年度偵字
第2019號），本院判決如下：
    主    文
甲○○對未滿十四歲之女子犯強制猥褻罪，處有期徒刑壹年陸月。
緩刑參年，緩刑期內付保護管束，並於保護管束期間內禁止對甲
女為騷擾、接觸、跟蹤、通話、通信或其他聯絡行為，暨應自本
判決確定之日起壹年內，接受受理執行之地方檢察署所舉辦之法
治教育肆場次。
    犯罪事實
一、甲○○於民國110年5、6月間，經由交友軟體認識甲女（即代
    號AB000-A110511號，96年12月生，真實姓名年籍詳卷），
    嗣2人於同年8月間發展成情侶關係。甲○○明知甲女係未滿十
    四歲之女子，竟基於對未滿十四歲之女子為猥褻之犯意，於
    110年8月31日19時30分許，在臺中市霧峰區柳豐路105巷內
    某處，以手伸進甲女內衣內，撫摸甲女之胸部，甲女見狀欲
    將甲○○之手拉出，甲○○竟提升為對未滿十四歲之女子為強制
    猥褻之犯意，不顧甲女之拒絕，繼續強行將手伸入甲女內衣
    內撫摸甲女之胸部，以此方式強制猥褻甲女1次。
二、案經甲女之外祖母乙女（即代號AB000-A110511A號，真實姓
    名年籍詳卷）告發(乙女並非甲女之法定代理人，故無權提
    出告訴)及臺中市政府警察局婦幼警察隊報告臺灣臺中地方
    檢察署檢察官偵查起訴。　
    理    由
壹、程序方面：
　　按性侵害犯罪防治法所稱性侵害犯罪，係指觸犯刑法第221
    條至第227條、第228條、第229條、第332條第2項第2款、第
    334條第2項第2款、第348條第2項第1款及其特別法之罪；又
    行政機關、司法機關及軍法機關所製作必須公示之文書，不
    得揭露被害人之姓名、出生年月日、住居所及其他足資識別
    被害人身分之資訊，性侵害犯罪防治法第2條第1項、第12條
    第2項分別定有明文。另性侵害犯罪防治法第12條所定其他
    足資識別被害人身分之資訊，包括被害人照片或影像、聲音
    、住址、親屬姓名或其關係、就讀學校與班級或工作場所等
    個人基本資料，性侵害犯罪防治法施行細則第6條亦有明定
    。本案被告甲○○經檢察官以刑法第224條之1之加重強制猥褻
    罪嫌提起公訴，屬性侵害犯罪防治法所稱之性侵害犯罪，因
    本院製作之本案判決屬必須公示之文書，為避免被害人甲女
    身分遭揭露，依上開規定，對於被害人甲女及其祖母乙女之
    姓名、年籍、地址等足資識別被害人身分之資訊，均予隱匿
    。
貳、證據能力方面：
　　本判決以下所引用被告以外之人於審判外之陳述，檢察官、
    被告及辯護人均不爭執其證據能力，且迄至言詞辯論終結前
    亦未聲明異議，本院審酌上開陳述作成之情況並無違法不當
    之情形或證明力明顯過低之瑕疵，爰依刑事訴訟法第159條
    之5第1項及第2項規定，認均得為證據。再本判決以下所引
    用之非供述證據，檢察官、被告及辯護人均未表示排除前開
    證據之證據能力，本院審酌前開非供述證據並無證據證明係
    公務員違背法定程序所取得，亦無顯不可信之情況與不得作
    為證據之情形，爰依刑事訴訟法第158條之4規定反面解釋、
    第159條之4規定，認均得為證據。
參、實體方面：　　
一、事實認定：　　　　
　　上揭犯罪事實，業據被告於本院準備程序、審理時均坦承不
    諱（見本院卷第35頁、第114頁），核與證人即被害人甲女
    （以下均稱甲女）、乙女於警詢、偵訊時證述之內容相符（
    見他卷第9至21頁、第33至36頁；偵卷第45至49頁、他卷第3
    5至36頁、偵卷第64頁），並有侵害案件代號與真實姓名對
    照表（見不公開他卷第3至5頁、不公開偵卷第3頁）、性侵
    害案件通報表（見不公開他卷第25至28頁）、被告之臉書截
    圖（見不公開他卷第29至35頁）、路口監視器畫面翻拍截圖
    （見不公開偵卷第24頁）、被告與甲女之Messenger對話截
    圖（見不公開偵卷第25至47頁）、指認犯罪嫌疑人紀錄表（
    見偵卷第41至43頁）在卷可稽，足見被告上開自白與事實相
    符，堪予採信。其次，甲女係96年12月出生乙節，有其代號
    與真實姓名對照表存卷足按（見不公開偵卷第3頁），其遭
    被告為本案強制猥褻行為時，係未滿十四歲之女子，對此被
    告於本院審理時亦自承：案發當時我與甲女是男女朋友，所
    以我知道甲女的實際年齡等語（見本院卷第115頁），顯見
    被告知悉甲女為未滿十四歲之女子，仍於上開時、地，以違
    反甲女意願之方式，強行將手伸進甲女內衣內撫摸甲女胸部
    ，堪予認定。綜上，本案事證明確，被告上開加重強制猥褻
    之犯行，洵堪認定，應予依法論科。
二、論罪科刑：
㈠、按刑法上所謂「猥褻」，係指性交以外，足以興奮或滿足性
    慾之一切色情行為，亦即在客觀上足以刺激或滿足性慾，引
    起普通一般人之羞恥或厭惡，侵害性的道德感情，主觀上足
    以滿足自己色慾之行為而言。查被告將手伸進甲女內衣內撫
    摸甲女胸部，業經本院認定如前，其行為客觀上足以令人產
    生衝動興奮而引起性慾，主觀上亦足以滿足自己色慾，亦足
    以引起普通一般人之羞恥或厭惡，可徵被告前述舉動確屬猥
    褻行為無訛。而甲女為96年12月生，於本案行為時係未滿十
    四歲之女子，且為被告所知悉乙節，業如前述，被告以成年
    人之優勢實質支配甲女之意志與行為，違反甲女意願對甲女
    為猥褻行為，是核被告所為，係犯刑法第224條之強制猥褻
    罪，且有同法第222條第1項第2款之情形，應依同法第224條
    之1之加重強制猥褻罪論處。
㈡、按行為始於著手，著手之際，有如何之犯意，即應負如何之
    故意責任。犯意變更與另行起意本質不同，犯意變更，係犯
    意之轉化（升高或降低），指行為人在著手實行犯罪行為之
    前或行為繼續中，就同一被害客體，改變原來之犯意，在另
    一犯意支配下實行犯罪行為，導致此罪與彼罪之轉化，因此
    仍然被評價為一罪。犯意如何，既以著手之際為準，則著手
    實行階段之犯意若有變更，當視究屬犯意升高或降低定其故
    意責任；犯意升高者，從新犯意；犯意降低者，從舊犯意，
    並有中止未遂之適用（最高法院106 年度台上字第824號判
    決意旨參照）。本案被告行為之初，雖係基於對未滿十四歲
    之女子為猥褻之犯意而撫摸甲女胸部，然被告見甲女拒絕後
    ，即萌生對未滿十四歲之女子為強制猥褻之犯意，繼續強行
    將手伸入甲女內衣內撫摸甲女之胸部，顯見被告已由原先之
    對未滿十四歲之女子為猥褻之犯意升高為對未滿十四歲之女
    子為「強制」猥褻之犯意，且被告本案前後所為之猥褻犯行
    ，在時間、地點、方式上具有緊密之關連性及銜接性，又係
    對同一被害人為之，依照上開說明，其轉化犯意前後之行為
    ，均應整體評價為一行為，其前階段之對未滿十四歲之女子
    為猥褻犯行，應為後階段之對未滿十四歲之女子為強制猥褻
    犯行之高度刑為所吸收，不另論罪。
㈢、又兒童及少年福利與權益保障法第112條第1項規定：「成年
    人教唆、幫助或利用兒童及少年犯罪或與之共同實施犯罪或
    故意對其犯罪者，加重其刑至2分之1。但各該罪就被害人係
    兒童及少年已定有特別處罰規定者，不在此限。」，是本案
    被告所犯刑法第224條之1之罪，係就被害人為未滿十四歲之
    人所設之特別處罰規定，自無庸依兒童及少年福利與權益保
    障法第112條第1項前段規定予以加重其刑，附此敘明。
㈣、按犯罪之情狀顯可憫恕，認科以最低度刑仍嫌過重者，得酌
    量減輕其刑，刑法第59條定有明文。查本案被告固係以違反
    甲女之意願，對甲女為猥褻行為，惟考量被告係一時衝動起
    意，且過程中並未毆打或恫嚇甲女，侵害時間尚屬短暫，較
    之施用暴力手段以遂行犯行或多次性侵者，其犯罪情節較輕
    。又被告於本院審理時坦承犯行，並與甲女以新臺幣5萬元
    達成和解，且經甲女表示不再追究被告刑責等情，有和解書
    、委託書在卷可佐（見本院第47至48頁、第93頁），足見被
    告確實有悔改之心，是以被告犯罪情狀，對照刑法第224條
    之1法定本刑為3年以上有期徒刑之最輕刑度，顯屬過苛而情
    輕法重，難謂符合罪刑相當性及比例原則，爰依刑法第59條
    之規定酌減其刑。
㈤、爰審酌被告僅為滿足個人一時之性慾，而對甲女為強制猥褻
    之犯行，此舉可能對於尚在就學之甲女造成心理上之傷害及
    成長陰影，所為誠無可取。惟念及被告非以暴力手段為之，
    且犯後終能坦承犯行，與甲女達成和解，並獲得甲女原諒，
    已如前述，堪認頗有悔意，暨被告於本院審理時自述之學歷
    、職業、家庭經濟生活狀況等一切情狀，量處如主文所示之
    刑。
㈥、被告未曾因故意犯罪受有期徒刑以上刑之宣告，有臺灣高等
    法院被告前案紀錄表在卷可稽，被告因一時短於思慮，觸犯
    本案犯行，於犯後坦承犯行，並已與甲女達成和解，已如前
    述，堪認被告深具悔意，其經此偵審程序，當知所警惕，慎
    重行事，而無再犯之虞，且告發人乙女於本院審理時亦表示
    願意給予被告自新之機會等語（見本院卷第117頁），因認
    上開宣告之刑以暫不執行為適當，依刑法第74條第1項第1款
    規定，宣告緩刑3年。另被告係成年人故意對少年犯刑法妨
    害性自主罪章之罪而受緩刑宣告，為督促被告確實改過自新
    ，並有正確之法治觀念，本院認尚有命被告禁止接觸甲女及
    賦予其接受法治教育等負擔之必要，爰併依兒童及少年福利
    與權益保障法第112條之1第1項、第2項第3款、刑法第74條
    第2項第7款、第8款、第93條第1項第1款、第2款等規定，諭
    知被告應於緩刑期內付保護管束，並於保護管束期間內禁止
    對甲女為騷擾、接觸、跟蹤、通話、通信或其他聯絡行為，
    暨應自本判決確定之日起1年內接受如主文所示法治教育。
    倘被告違反本院諭知之負擔而情節重大，足認此次緩刑之宣
    告難收其預期效果而有執行刑罰之必要者，檢察官尚得聲請
    撤銷本案緩刑之宣告，併此敘明。
據上論斷，應依刑事訴訟法第299條第1項前段，兒童及少年福利
與權益保障法第112條之1第1項、第2項第3款，刑法第11條、第2
24條之1、第222條第1 項第2 款、第59條、第74條第1項第1款、
第2項第7款、第8款、第93條第1項第1款、第2款，判決如主文。
本案經檢察官何采蓉提起公訴，檢察官乙○○到庭執行職務。
中　　華　　民　　國　　111 　年　　8 　　月　　17　　日
                  刑事第三庭  審判長法  官  劉麗瑛
                                    法  官  蔡宗儒
                                    法  官  簡志宇
以上正本證明與原本無異。
如不服本判決應於收受送達後20日內向本院提出上訴書狀，並應
敘述具體理由；其未敘述上訴之理由者，應於上訴期間屆滿後20
日內向本院補提理由書（均須按他造當事人之人數附繕本）「切
勿逕送上級法院」。
告訴人或被害人如不服判決，應備理由具狀向檢察官請求上訴，
上訴期間之計算，以檢察官收受判決正本之日起算。
                                    書記官  林勝彥　　
中　　華　　民　　國　　111 　年　　8 　　月　　17　　日
附錄論罪科刑法條：
◎中華民國刑法第222條（加重強制性交罪）
犯前條之罪而有下列情形之一者，處 7 年以上有期徒刑：
一、二人以上共同犯之者。
二、對未滿十四歲之男女犯之者。
三、對精神、身體障礙或其他心智缺陷之人犯之者。
四、以藥劑犯之者。
五、對被害人施以凌虐者。
六、利用駕駛供公眾或不特定人運輸之交通工具之機會犯之者。
七、侵入住宅或有人居住之建築物、船艦或隱匿其內犯之者
八、攜帶兇器犯之者。前項之未遂犯罰之。
◎中華民國刑法第224條之1（加重強制猥褻罪）
犯前條之罪而有第 222 條第 1 項各款情形之一者，處 3 年以
上 10 年以下有期徒刑。